臺灣高等法院民事判決
108年度上易字第1206號
上  訴  人  岱倫建設有限公司

法定代理人  楊晴嵐  
訴訟代理人  謝崇浯律師
複代理人    郭志斌律師
被上訴人    林育慶  

            張淑惠  

            周雅萍  

            林見信  

            王慧靜  

            王墩溢  

            周志哲  

            夏德殷  

            陳斐筠  
            林珮慈  

            鄭恩仁  

            王俊堯  

            曾當貴  

共      同
訴訟代理人  洪大明律師
            江慧敏律師
複代理人    潘和峰律師
            鄭玉金律師
被上訴人    蔡明怡  

訴訟代理人  朱智瑋  
            洪大明律師
            江慧敏律師
複代理人    潘和峰律師
            鄭玉金律師
上列當事人間請求履行契約等事件，上訴人對於中華民國108年9
月6日臺灣新竹地方法院108年度訴字第53號第一審判決提起上訴
，本院於109年11月24日言詞辯論終結，判決如下：
    主      文
原判決關於：㈠命上訴人給付被上訴人蔡明怡逾新臺幣壹萬肆仟
壹佰參拾參元；㈡命上訴人給付其餘被上訴人如附表二Ｄ欄所示金
額部分，及該部分假執行之宣告，暨訴訟費用之裁判均廢棄。
上開廢棄部分，被上訴人在第一審之訴及假執行之聲請均駁回。
其餘上訴駁回。
第一審（除確定部分外）、第二審訴訟費用由上訴人負擔百分之
一，餘由被上訴人負擔。
    事實及理由
一、被上訴人起訴主張：
　㈠伊等分別於101年至104年間，與上訴人簽訂房屋預定買賣契
    約書（下稱系爭契約書），購買上訴人所興建坐落新竹縣○○
    市○○段000地號土地上之「岱嵐I-LAND」建案（下稱系爭社
    區）預售房地（各被上訴人所購買之房屋編號如附表一所示
    ），伊等均已付訖買賣價金，並取得所購買房地之所有權。
    依系爭契約書第16條第2項、公寓大廈管理條例第57條規定
    ，上訴人應於105年6月25日前將公設即共用部分移交予系爭
    社區之管理委員會（下稱岱嵐管委會），卻遲至108年8月20
    日才完成移交，構成給付遲延，致伊等受有長期無法使用共
    用部分之損害，爰依民法第227條第1項、第231條第1項規定
    請求損害賠償。
　㈡關於本件損害金額，應類推適用「預售屋定型化契約應記載
    及不得記載事項」第12條、第15條，及系爭契約書第11條第
    2項、第15條第1項第5款之規定，以共用部分價金新台幣（
    下同）45萬元為準，計算伊等因對造遲延給付所生的損害金
    額為每人每日225元（各被上訴人請求之金額詳如附表二Ｃ欄
    所示）。如鈞院認伊等前開主張無理由，則請依民事訴訟法
    第222條第2項規定，審酌本件情狀酌定損害賠償數額，並求
    為命上訴人給付各被上訴人如附表二Ｃ欄所載金額之判決。
二、上訴人則抗辯：依系爭契約書第16條第1、2項規定，無法認
    定伊負有在105年6月25日移交共用部分之義務；縱認伊應於
    105年6月25日移交共用部分予岱嵐管委會，但伊對於無法如
    期移交並無可歸責之處，依民法第230條規定，伊不負遲延
    責任，被上訴人不得依民法第231條第1項規定請求損害賠償
    。更退步言，如鈞院認伊應負遲延責任，被上訴人不得類推
    適用「預售屋定型化契約應記載及不得記載事項」第12條、
    第15條，及系爭買賣契約書第11條第2項、第15條第1項第5
    款之規定，作為損害之計算標準，而應舉證證明受有何種具
    體損害等語。
三、原審為被上訴人一部勝訴、一部敗訴之判決，即判命上訴人
    應給付各被上訴人如附表二Ｄ欄所示之金額，並附條件為假
    執行及免為假執行之宣告（被上訴人未就敗訴部分聲明不服
    ，已告確定）。上訴人提起上訴，聲明為：㈠原判決命上訴
    人給付部分，及該部分假執行之宣告，暨訴訟費用之裁判（
    除確定部分外）均廢棄；㈡上開廢棄部分，被上訴人於第一
    審之訴及假執行之聲請均駁回。被上訴人則答辯聲明：上訴
    駁回。
四、兩造不爭執之事項（見本院卷㈠第150、333頁）：
　㈠被上訴人分別於101年至104年間，與上訴人簽訂系爭契約書
    ），購買系爭社區預售房地（各被上訴人所購買之房屋編號
    如附表一所示），被上訴人均已付訖買賣價金，並取得所購
    買房地之所有權；系爭契約書第5條均約明共用部分之價金
    為45萬元（見原審卷㈠第25-334頁、卷㈡第457頁）。
  ㈡第一屆岱嵐管委會於105年6月18日成立（見原審卷㈠第336-33
    7頁會議記錄）。
  ㈢上訴人於下列日期移交系爭社區之共用部分予岱嵐管委會：
　　⒈105年8月15日移交地下室一至三層空間；
　　⒉106年11月24日移交閱覽室、健身房、一樓大廳（含廁所、
      垃圾間）、戶外庭園（水池除外）、監控系統；
　　⒊108年2月20日移交消防設備、電器設備、給排水設備、昇
      降設備、發電機設備、戶外水池等其餘公設，至此將共用
      部分全部移交完畢。
  ㈣上訴人因經主管機關新竹縣政府，認定其未依公寓大廈管理
    條例第57條規定移交共用部分予岱嵐管委會等事宜，遭新竹
    縣政府以105年10月18日府工使字第1050129994號處分書、1
    05年11月30日府工使字第1050129997號處分書及106年4月28
    日府工使字第1060003728號處分書連續裁罰三次，上訴人對
    該等行政處分皆表示不服，提起行政救濟後，分別經內政部
    106年2月20日台內訴字第1062200062號、同年5月25日台內
    訴字第1060031623號及同年7月25日台內訴字第1060053207
    號訴願決定駁回（見原審卷㈠第340-348頁）；臺北高等行政
    法院以106年度訴字第268號、第779號及第1370號判決駁回
    上訴人之訴（見原審卷㈡第149-168頁）；及最高行政法院以
    108年判字第252號判決駁回上訴人上訴（見原審卷㈡第523-5
    37頁）。
　㈤新竹縣政府再於106年11月24日以府工使字第1060119861號處
    分書，就上開事項對上訴人裁罰，上訴人先後提起訴願及行
    政訴訟（案列臺北高等行政法院107年度訴字第634號），均
    遭駁回（見原審卷㈠第350-352頁、本院卷㈠第195-216頁）。
  ㈥上訴人及系爭社區其他住戶於105年9月間，進行罷免第一屆
    岱嵐管委會主任委員蔡明怡之行為，上訴人並提起確認蔡明
    怡與第一屆岱嵐管委會間之管理委員及主任委員委任關係不
    存在之訴訟，經駁回確定在案（歷審案號：原法院106年度
    訴字第83號判決、本院106年度上字第1089號、最高法院107
    年度台上字第1575號）。
  ㈦上訴人之前法定代理人楊棓淵於106年間，認系爭社區之區分
    所有權人會議決議選任第二屆管理委員之決議無效，對岱嵐
    管委會提起確認選舉無效之訴訟，經駁回確定在案（歷審案
    號：原法院106年度訴字第714號、本院107年度上字第273號
    ）。
五、本件被上訴人係主張上訴人為系爭社區建物之起造人，於岱
    嵐管委會成立後，負有將共用部分移交予該管委會管理維護
    之義務，惟竟遲延給付，致伊等未能及時使用共用部分而受
    有財產上損害，爰依民法第227條第1項、第231條第1項規定
    請求上訴人賠償。上訴人則以前詞置辯，是本件爭點為：㈠
    上訴人是否遲延移交共用部分予岱嵐管委會、㈡如認上訴人
    遲延移交共用部分，是否具可歸責事由、㈢被上訴人是否因
    上訴人遲延移交共用部分而受有財產上損害。茲分別說明如
    後。
六、上訴人遲延移交共用部分予岱嵐管委會：
　㈠兩造均同認被上訴人為系爭社區建物之買受人，其等買受之
    標的物除專有部分外，尚包括共用部分。上訴人為系爭社區
    建物之起造人即出賣人（見本院卷㈠第415頁系爭社區建物之
    使用執照），本負有交付共用部分予被上訴人之義務（參見
    民法第348條規定），惟公寓大廈之共用部分依法係由管理
    委員會進行清潔、維護、修繕及一般改良，且由管理委員會
    負責共用部分、約定共用部分及其附屬設施設備之點收及保
    管（參見公寓大廈管理條例第36條第2款、第11款規定），
    系爭契約書第16條第2項乃約定：「賣方於完成管理委員會
    或推選管理負責人後七日內，應會同管理委員會或推選管理
    負責人針對水電、機械設施、消防設施及各類管線進行檢測
    ，確認其功能正常無誤後，將共用部分、約定共用部分與其
    附屬設施設備；設施設備使用維護手冊及廠商資料、使用執
    照謄本、竣工圖說、水電、機械設施、消防及管線圖說等資
    料移交之。上開檢測責任由賣方負責，檢測方式由賣方及管
    理委員會或管理負責人雙方協議為之，賣方並通知政府主管
    機關派員會同見證雙方已否移交」（見原審卷㈠第34頁），
    被上訴人自得依前開約定，要求上訴人於岱嵐管委會成立後
    7日內，會同其進行共用部分之檢測，並確認功能無誤後，
    將共用部分及相關之使用維護手冊、廠商、圖說等資料移交
    予岱嵐管委會，以完成出賣人對買受人所負交付共用部分之
    義務。而岱嵐管委會已於105年6月18日成立，有區分所有權
    人會議可參（見原審卷㈠第336-337頁會議記錄），是被上訴
    人主張上訴人應於105年6月25日移交共用部分，尚非無憑。
　㈡上訴人雖辯稱系爭契約書第16條第2項之約定與公寓大廈管理
    條例第57條之規定相仿，均是規範共用部分管理權之移交，
    非直接占有之移轉，條文中之7日亦非完成期限云云。然系
    爭契約書第16條第2項之約定既與公寓大廈管理條例第57條
    之規定相仿，應為相同之解釋，而公寓大廈管理條例第57條
    之立法理由為「明定起造人之移交共用部分等之義務及移交
    期限」，已表明該條係規範起造人移交公寓大廈共用部分予
    管理委員會之期限，上訴人所辯與前開條文之制訂目的不符
    ，顯無足採。上訴人復辯稱：系爭社區之共用部分依系爭契
    約書第4條第1項之約定，包含門廳、走道、交誼廳、健身房
    、會客室、樓梯間、電梯間、電梯機房、電器室、機械室、
    管理員室、受電室、幫浦室、配電室、水箱、蓄水池、防空
    避難室（兼作停車使用）、屋頂突出物、中繼水箱設備室等
    ，其中多數設施在取得使用執照後有二次施工，雙方並未約
    定二次施工範圍之移交期限云云。然依據上訴人自行整理之
    表格（見本院卷㈠第349-351頁），可知二次施工之工項有停
    車空間、車道、門廳、走道、交誼廳、健身房、會客室、管
    理員室及防空避難室（兼作停車使用），仍屬系爭社區之共
    用部分，買賣雙方亦未特別明定移交期限，則其移交期限，
    自仍應受系爭契約書第16條第2項之規範，此由該項條文並
    未排除二次施工部分即明。此外，觀諸上訴人所舉系爭買賣
    書附件之大樓美化約定書（見本院卷㈠第411頁），或由買受
    人簽署之二工現況同意書（見本院卷㈡第199-213頁），重點
    均在說明二次施工部分乃上訴人無償施作，如日後因建管或
    消防法規而須回復原狀，上訴人不負法律責任，而未就移交
    期限有所著墨，上訴人更無從以被上訴人曾簽署該等文件為
    由，主張豁免遵期移交二次施工之共用部分予岱嵐管委會之
    義務，併予指明。
　㈢上訴人應依系爭契約書第16條第2項約定，於105年6月25日移
    交共用部分予岱嵐管委會，如前述，惟其卻遲至同年8月15
    日，先移交社區地下室一至三層空間；於106年11月24日移
    交閱覽室、健身房、一樓大廳（含廁所、垃圾間）、戶外庭
    園（水池除外）、監控系統；於108年2月20日，將其餘之公
    共設施，包括消防設備、電器設備、給排水設備、昇降設備
    、發電機設備、戶外水池等，移交予管理委員會（參見兩造
    不爭執之事項㈢），是其確有遲延移交共用部分之情，堪予
    認定。
七、上訴人對於遲延移交共用部分，具可歸責事由：
　  被上訴人主張岱嵐管委會成立後，多次函請上訴人進行共用
    部分之檢測及移交，遭上訴人先後以岱嵐管委會未向主管機
    關報備成立及主任委員之選任有問題、管委會片面指定檢測
    及移交期日，未事先與其協商，且未給與其作業期間、岱嵐
    管委會組織不合法，上訴人無從進行移交為由拒絕，有岱嵐
    管委會、上訴人函文可考（見原審卷㈡第39-82、87-109、11
    5-121、125-128、133-141、145-147、169、173、247-264
    頁），上訴人拒絕移交共用部分是否有據，茲析論如下：
　㈠岱嵐管委會已於105年6月18日成立，其是否已向主管機關報
    備，與其已合法成立一事無涉，上訴人執此拒絕與岱嵐管委
    會進行共用部分之移交，非有理由，且有故意或過失之可歸
    責事由。
　㈡系爭契約書第16條第2項已明定上訴人負有移交共用部分予岱
    嵐管委會之義務，是其負有積極主動之作為義務，並應主動
    與管理委員會聯絡，協調進行檢測及移交之時間及檢測方式
    等事項，俾啟動及進行檢測、移交事宜；岱嵐管委會則應會
    同上訴人進行移交，負有協力義務。惟上訴人與岱嵐管委會
    於105年8月24日進行共用部分之移交，當日雙方因意見不同
    而終止進行，翌日上訴人移交一樓辦公室儲藏室後，迄至其
    於同年9月26日發函表示岱嵐管委會主任委員已遭罷免，無
    法進行移交之前，長達一個月之期間，均未再與岱嵐管委會
    聯絡或進行移交事宜（見原審卷㈠第400頁），已與前述其應
    盡之積極主動作為義務有所不合。再者，上訴人與岱嵐管委
    會於105年8月24日進行共用部分移交因故中斷後，岱嵐管委
    會基於其職責，並為維護住戶得以使用社區共用部分之權益
    ，在上訴人消極不進行共用部分移交事宜之情況下，乃主動
    致函上訴人，並單方訂定檢測及移交日期，難謂失當；且倘
    若上訴人有心儘速辦理共用部分之檢測及移交事宜，以履行
    其契約義務，當不難事先安排、連繫好配合之多家廠商，以
    會同岱嵐管委會進行之。故上訴人辯稱岱嵐管委會片面指定
    移交、檢測之日期，且時間倉促，未給予其合理作業時間，
    致其未能配合進行移交，係不可歸責於云云，仍非可取。
　㈢上訴人及其法定代理人、前任法定代理人及其親屬之系爭社
    區住戶，於105年9月間以岱嵐管委會當時之主任委員蔡明怡
    ，於執行相關工作時未能照顧全體住戶之利益，依系爭社區
    住戶規約第13條第7款所約定之方式，主動罷免蔡明怡管理
    委員之職務，因岱嵐管委會及蔡明怡均認上訴人等人所為之
    罷免，不符合規約之約定而無效，故未補選管理委員，蔡明
    怡亦繼續執行主任委員之職責，嗣上訴人乃對岱嵐管委會及
    蔡明怡提出確認主任委員身分不存在之訴訟，然該案已獲敗
    訴確定判決（參見兩造不爭執之事項㈥），則上訴人以不符
    系爭社區規約之方式，主動發起罷免岱嵐管委會之主任委員
    ，並於相當之期間內，以此作為拒絕與岱嵐管委會進行移交
    共用部分之理由，因此遲延共用部分之移交，即難謂無過失
    。又上訴人之前任法定代理人楊棓淵，就第二屆岱嵐管委會
    亦爭執其合法性並提起訴訟，上訴人並以此為由而拒絕移交
    共用部分，然該等訴訟亦經駁回確定（參見兩造不爭執之事
    項㈦），參諸前述上訴人提出罷免案及訴訟事件之情形，可
    知上訴人係再度藉訴訟案件之提出，作為其延後移交共用部
    分之手段，是其對於遲延移交共用部分，實具有可歸責事由
    。
  ㈣上訴人雖辯稱：該等罷免案及訴訟事件之提出，乃其及前任
    法定代理人本於系爭社區住戶地位，所為正當法律權利之行
    使，且當時因此未進行移交，係因恐移交予不合法之管理委
    員會，不生移交效力而損及住戶權益，不能因訴訟敗訴之結
    果，反推其有故意或過失之可歸責事由云云。惟上訴人及其
    前任法定代理人居於系爭社區住戶之地位，固然享有對岱嵐
    管委會主任委員，行使其住戶之罷免權及訴訟權，並對第二
    屆岱嵐管委會之合法性，予以爭執並提起訴訟之權利，然上
    訴人身兼系爭社區起造人之身分，無論本於民法第348條或
    系爭契約書第16條之規定，應已認知係負有自岱嵐管委會成
    立後7日內，積極主動會同該管委會，就共用部分實施檢測
    確認功能正常無誤後，將共用部分移交予該管委會之義務，
    且上訴人當時應亦可預見先後提起訴訟，爭執岱嵐管委會組
    織之合法性，將使共用部分之移交事宜延宕更久，上訴人猶
    選擇行使住戶之權利，致生延宕移交共用部分之結果，復再
    以此作為不可歸責之理由及藉口，誠難認上訴人就其移交共
    用部分義務之履行，係以合於誠實及信用之方法為之，就移
    交義務之遲延履行，自具有可歸責性。
　㈤依系爭契約書第16條之約定，共用部分之檢測方式，須由岱
    嵐管委會與上訴人雙方先行協議，然就106年9月22日當天之
    檢測，上訴人未能舉證雙方就檢測之方式達成協議，是縱然
    當天上訴人有進行檢測，並有二名建築師在場會同見證（見
    原審卷㈡第450-464頁功能測試及移交紀錄），然當天岱嵐管
    委會於檢測過程中，已就上訴人單方決定之檢測方式及內容
    ，提出質疑並表示不認同，上訴人當天所為之檢測作為，即
    與前述約定不合，岱嵐管委會因此未繼續會同上訴人進行檢
    測及移交共用部分，難認有未盡協力義務及受領遲延可言。
    上訴人執此為其遲延交付共用部分不具可歸責性之論據，亦
    不足採。
  ㈥綜上所述，從上訴人未主動積極與岱嵐管委會協議及進行共
    用部分之檢測及移交，且一再以岱嵐管委會未經報備成立、
    組織不合法而無從有效移交等與事實不符之理由，拒絕與岱
    嵐管委會進行移交事宜等情，予以整體觀察，堪認上訴人就
    共用部分移交義務之履行，未依誠實、信用之方法而為，且
    依上訴人所舉之事證，亦未能證明其就共用部分之遲延交付
    ，係屬不可歸責，而係因岱嵐管委會無故阻撓不配合、怠於
    協力辦理移交期程或組織不合法所導致。另從主管機關即新
    竹縣政府，連續多次以上訴人未依公寓大廈管理條例第57條
    之規定，辦理共用部分之檢測及移交予岱嵐管委會而裁罰上
    訴人，及前述之另案臺北高等行政法院、最高行政法院確定
    判決結果（參見兩造不爭執之事項㈣），亦可佐證上訴人就
    共用部分移交之遲延，確有可歸責事由。上訴人抗辯其依民
    法第230條規定，不負遲延責任云云，誠屬無據。　
八、除蔡明怡以外之被上訴人未因上訴人遲延移交共用部分，受
    有財產上損害：
　㈠按債務人遲延者，債權人得請求其賠償因遲延而生之損害，
    為民法第231條第1項所明定。又損害賠償之債，以實際上受
    有損害為成立要件，倘無損害，即不發生賠償問題；被害人
    實際上有否受損害，應視其財產總額有無減少而定（最高法
    院92年度台上字第1186號判決參照）。
　㈡被上訴人主張其等因上訴人遲延移交共用部分，受有財產上
    之損害（見本院卷㈡第99頁），並以本院103年度重上更㈣號
    第39號、101年度重上更㈢字第43號、105年度消上字第8號判
    決為據，主張房屋建物公設不完善，依社會交易常情，影響
    房價甚鉅，構成房屋價值減少，減損買方之總財產，而本件
    上訴人遲延移交共用部分導致公共設施不完善，依社會常情
    亦會影響房價，致其等受有損害云云（見本院卷㈡第103-109
    頁）。然本院前開判決之基礎事實為公寓大廈之公共設施本
    身具有瑕疵，給付不符債之本旨，導致買賣標的物之價值減
    損，與本件共用部分本身並無瑕疵，僅為遲延交付予買受人
    之情況顯然有別，自未能以該等判決為據，率爾得出出賣人
    遲延交付共用部分當然導致買受人財產總額減少之結論。被
    上訴人既未能舉證證明其等因上訴人遲延交付共用部分而導
    致財產總額減少，即難認為其等受有損害。
　㈢實則被上訴人主張受有財產損害，係指上訴人遲延交付共用
    部分，導致其等無法使用共用部分及公共設施，使用利益受
    損而言（見本院卷㈠第183頁、卷㈡第99頁）。惟依學者之見
    解，物之使用可能性本身是一種非財產上損害，因不能使用
    造成的不方便、不愉快，係屬非得以金錢計算的不利益，須
    物之不能使用具體實現於財產上損害時，始得請求損害賠償
    （參見王澤鑑著《損害賠償》，2018年8月版第212頁），可資
    贊同。則被上訴人對於上訴人遲延交付共用部分所導致無法
    使用公共設施之不利益，如未具體實現於財產上之損害，依
    前開說明，即不得請求損害賠償。查被上訴人中，僅林珮慈
    、陳斐筠與蔡明怡提出健身房會員卡、健身中心服務契約等
    證物（見原審卷㈢第45-55頁），證明其等因上訴人遲延移交
    共用部分中之健身房，而另行支付費用至其他健身房運動，
    惟林珮慈與陳斐筠提出之會員卡並無明確之會籍資料，無從
    斷言其等加入其他健身房之確切日期，難認與上訴人遲延移
    交健身房予岱嵐管委會有關。另觀諸蔡明怡提出之健身中心
    服務契約，其上明載「會籍期間自2017年10月1日至2018年9
    月30日止」等文字，堪認其係在上訴人106年11月24日履行
    移交健身房予岱嵐管委會之義務前入會，則其在106年10月1
    日至同年11月23日期間所繳交之會費，即屬因上訴人遲延履
    行移交義務所受之損害。而蔡明怡因加入其他健身房共繳交
    全年會費96,000元，其所受損害數額為14,133元（96,0001
    2＝8,000，8,00023/30＝6,133，8,000+6,133＝14,133，小數
    點以下四捨五入），即得請求上訴人賠償；蔡明怡逾此數額
    所為之請求，及其他被上訴人訴請上訴人賠償如附表二Ｄ欄
    所示之金額，均無理由。
　㈣至被上訴人主張其等可類推適用「預售屋定型化契約應記載
    及不得記載事項」第12條、第15條，及系爭契約書第11條第
    2項、第15條第1項第5款之規定，計算本件損害金額部分，
    查該等規定係針對預售屋出賣人遲延開工或取得使用執照、
    遲延交付專有部分應依約給付遲延利息之約定（見原審卷㈠
    第416、420、31、33頁），與本件上訴人係遲延交付共用部
    分，標的不同，無法逕予類推適用。被上訴人又主張本院應
    依民事訴訟法第222條第2項規定，審酌本件情狀酌定損害賠
    償數額，另請求送交鑑定本件損害數額，惟民事訴訟法第22
    2條第2項適用之前提為被上訴人已證明受有損害，本院既已
    認定被上訴人未能證明其等因上訴人遲延交付共用部分受有
    損害，前引規定於本件即無適用餘地，亦無另為鑑定損害數
    額之必要，併予說明。
九、綜上所述，被上訴人蔡明怡依民法第231條第1項規定，請求
    上訴人給付14,133元，洵屬有據，應予准許；蔡明怡及其餘
    被上訴人逾此部分之請求，為無理由，應予駁回。從而原審
    就超過上開應予准許部分，為上訴人敗訴之判決，自有未洽
    ，上訴意旨指摘原判決此部分不當，求予廢棄改判，為有理
    由，爰由本院廢棄改判如主文第2項所示。至於上開應准許
    部分，原審為上訴人敗訴之判決，並無不合。上訴人仍執陳
    詞，指摘原判決此部分不當，求予廢棄改判，為無理由，應
    駁回其上訴。又本件事證已臻明確，兩造其餘之攻擊或防禦
    方法及所用之證據，經本院斟酌後，認為均不足以影響本判
    決之結果，爰不予贅論。
十、據上論結，本件上訴為一部有理由、一部無理由，爰判決如
    主文。
中　　華　　民　　國　　109 　年　　12　　月　　15　　日
                  民事第十一庭  
                      審判長法  官  李慈惠
                            法  官  趙雪瑛
                            法  官  陳婷玉
正本係照原本作成。
不得上訴。
中　　華　　民　　國　　109 　年　　12　　月　　15　　日

  　　　　　　　　　　　　　書記官  張永中　　　　　　　　　　　　　　
附表一：
編號 被上訴人 房屋編號 說明 1. 林育慶 A棟3樓 原為訴外人劉昱伶、彭歆茹向上訴人購買，其等於104年9月4日將買賣契約之權利義務轉讓予林育慶；林育慶復於106年11月24日將該房地所有權以買賣為原因，移轉登記予第三人。 2. 張淑惠 A棟6樓  3. 周雅萍 A棟8樓  4. 林見信 A棟9樓  5. 王慧靜 A棟10樓  6. 王墩溢 A棟11樓  7. 周志哲 A棟19樓  8. 蔡明怡 B棟3樓 原為訴外人朱智瑋向上訴人購買，其於104年8月1日將買賣契約之權利義務轉讓予蔡明怡。 9. 夏德殷 陳斐筠 B棟7樓 夏德殷與陳斐筠共同向上訴人購買，應有部分各1/2。 10. 林珮慈 B棟9樓  11. 鄭恩仁 B棟10樓  12. 王俊堯 B棟16樓 原為訴外人林良敏與王俊堯共同向上訴人購買，林良敏於104年9月2日將其權利讓與王俊堯。 13. 曾當貴 B棟18樓  

附表二：
編號 被上訴人（A） 賠償額計算式（B） 原審請求金額（C） 原審判准金額（D） 1. 林育慶 225*517＝116,325 116,325元 72,090元 2. 張淑惠 225*970＝218,250 218,250元 102,668元 3. 周雅萍 225*970＝218,250 218,250元 102,668元 4. 林見信 225*970＝218,250 218,250元 102,668元 5. 王慧靜 225*970＝218,250 218,250元 102,668元 6. 王墩溢 225*970＝218,250 218,250元 102,668元 7. 周志哲 225*970＝218,250 218,250元 102,668元 8. 蔡明怡 225*970＝218,250 218,250元 102,668元 9. 夏德殷 陳斐筠 225*970*1/2＝109,125 109,125元 109,125元 51,334元 51,334元 10. 林珮慈 225*970＝218,250 218,250元 102,668元 11. 鄭恩仁 225*970＝218,250 218,250元 102,668元 12. 王俊堯 225*970＝218,250 218,250元 102,668元 13. 曾當貴 225*970＝218,250 218,250元 102,668元